臺灣新北地方法院刑事判決
111年度審交訴字第112號
公  訴  人  臺灣新北地方檢察署檢察官
被      告  王怡文




選任辯護人  張思瀚律師
上列被告因過失致死案件，經檢察官提起公訴（111年度調偵字
第1155號），被告於準備程序中就被訴事實為有罪之陳述，本院
合議庭裁定由受命法官獨任行簡式審判程序，並判決如下：
    主  文
王怡文犯過失致人於死罪，處有期徒刑陸月，如易科罰金，以新
臺幣壹仟元折算壹日。
    事實及理由
一、本件犯罪事實及證據，除犯罪事實欄一倒數第1、2行「經送
    醫後仍不治死亡」補充為「經送醫後，仍於110年12月12日1
    0時許不治死亡。王怡文肇事後，於有偵查犯罪權限之機關
    、公務員或員警發覺前，向據報前來處理之警員坦承其為肇
    事者，並進而接受裁判」；證據部分補充「新北市政府警察
    局舉發違反道路交通管理事件通知單、道路交通事故肇事人
    自首情形記錄表各1份、被告王怡文於本院準備程序、審理
    時之自白」外，其餘均引用如附件檢察官起訴書之記載。
二、論罪科刑：
  ㈠核被告所為，係犯刑法第276條之過失致人於死罪。
  ㈡被告於案發後停留現場，於有偵查權限之機關及公務員發覺
    其犯罪前，向前往現場處理之員警表明其為肇事人自首並願
    接受裁判乙節，有道路交通事故肇事人自首情形記錄表1份
    附卷足憑（見110年度相字第1667號卷第25頁），足認被告
    合於自首要件，應依刑法第62條前段之規定減輕其刑。
  ㈢爰審酌被告駕駛車輛參與道路交通，本應小心謹慎以維護自
    身及他人之生命身體安全，竟疏未注意車前狀況，因而發生
    被害人李樹春死亡之無法回復結果，並造成被害人家屬即告
    訴人精神上創傷，其行為應予非難，惟念被告犯後坦承犯行
    ，非無悔意，兼衡其自陳大學畢業之教育程度、擔任工程師
    、月收入約新臺幣5萬元、需扶養母親之家庭經濟狀況，暨
    被告、被害人同為肇事因素之過失情節，再參酌被告與告訴
    人因調解金額無法達成共識，致無法調解成立等一切情狀，
    量處如主文所示之刑，並諭知易科罰金之折算標準。
據上論斷，應依刑事訴訟法第273條之1第1項、第299條第1項前
段、第310條之2、第454條第2項，刑法第276條、第62條前段、
第41條第1項前段，刑法施行法第1條之1，判決如主文。
本案經檢察官王涂芝偵查起訴，檢察官盧祐涵到庭執行職務。
中　　華　　民　　國　　111 　年　　8 　　月　　26　　日
                  刑事第二十五庭  法  官  王綽光　　　　
上列正本證明與原本無異。
如不服本判決，應於判決送達後20日內敘明上訴理由，向本院提
出上訴狀 (應附繕本) ，上訴於臺灣高等法院。其未敘述上訴理
由者，應於上訴期間屆滿後20日內向本院補提理由書「切勿逕送
上級法院」。
                                  書記官  張家瑋
中　　華　　民　　國　　111 　年　　8 　　月　　31　　日
附錄本案論罪科刑法條全文：
中華民國刑法第276條
因過失致人於死者，處5年以下有期徒刑、拘役或50萬元以下罰
金。
--------------------------------------------------------
附件：
臺灣新北地方檢察署檢察官起訴書
                                   111年度調偵字第1155號
　　被　　　告　王怡文　女　48歲（民國00年0月00日生）
　　　　　　　　　　　　住新北市○○區○○○路0段000號11                          樓之2
　　　　　　　　　　　　居新北市○○區○○街00巷00號6樓
　　　　　　　　　　　　國民身分證統一編號：Z000000000號
　　選任辯護人　張思瀚律師
上列被告因過失致死案件，已經偵查終結，認應提起公訴，茲將
犯罪事實及證據並所犯法條分敘如下：
　　　　犯罪事實
一、王怡文於民國110年11月12日9時30分許，駕駛車牌號碼00-0
    000號自用小客車沿新北市板橋區大觀路2段往浮洲橋方向行
    駛，行經大觀路2段141號前，本應注意車前狀況，並隨時採
    取必要之安全措施，而依當時並無不能注意之情況，竟疏未
    注意及此，適有行人李樹春自大觀路2段141號前由單號往雙
    號方向違規穿越大觀路2段道路之際，王怡文閃煞不及，上
    開車輛前車頭因而撞擊李樹春，致李樹春倒地，受有創傷性
    硬腦膜下出血及左側肋膜積水之傷害致呼吸衰竭，經送醫後
    仍不治死亡。
二、案經李樹春之女李品嫺訴由新北市政府警察局板橋分局報告
    及本署檢察官據報相驗後偵辦。
　　　　證據並所犯法條
一、證據清單及待證事實
編號 證據名稱 待證事實 1 被告王怡文於警詢及偵訊中之供述 證明被告於上揭時、地駕駛上開車輛，因閃避不及而撞擊被害人李樹春身體之事實。 2 告訴人李品嫺於警詢及偵查中之證述 證明被害人因車禍送醫不治死亡之事實 3 新北市政府警察局板橋分局交通分隊道路交通事故現場圖、道路交通事故調查報告表㈠㈡、監視器錄影光碟、現場及監視器錄影畫面翻拍照片各1份。 證明被告駕駛上開車輛撞擊被害人之事實 4 亞東紀念醫院出院病歷摘要、本署勘（相）驗筆錄、相驗屍體證明書、檢驗報告書及相驗照片各1份 證明被害人因車禍受有如犯罪事實欄所載之傷害而不治死亡之事實。 5 新北市車輛行車事故鑑定委員會新北車鑑字第0000000號鑑定意見書、新北市車輛行車事故鑑定覆議會新北覆議字第0000000號鑑定覆議意見書 證明被告駕駛上開車輛未注意車前狀況，與被害人李樹春違規穿越道路，同為本案車禍肇事因素之事實。 
二、核被告王怡文所為，係犯刑法第276條過失致死罪嫌。 
三、依刑事訴訟法第251條第1項提起公訴。 
　　此　致
臺灣新北地方法院
中　　華　　民　　國　 111　　年　　5 　　月　　25　　日
　　　　　　　　　　　    　　檢　察　官　王  涂  芝